臺灣新竹地方法院刑事宣示判決筆錄　　100年度審訴字第118號
公　訴　人　臺灣新竹地方法院檢察署檢察官
被　　　告　羅運展
指定辯護人　本院公設辯護人周凱珍
上列被告因違反毒品危害防制條例案件，經檢察官提起公訴（99
年度毒偵字第1789號、100 年度毒偵字第75號、第292 號）後，
聲請本院改依協商程序而為判決，於中華民國100 年4 月12日下
午4 時在本院刑事第十一法庭宣示判決，出席職員如下：
　　　　　　　　　　　　　　　　　　　　　法　官　邱忠義
　　　　　　　　　　　　　　　　　　　　　書記官　劉依緹
　　　　　　　　　　　　　　　　　　　　　通　譯　邱立杰
法官起立朗讀判決主文、犯罪事實要旨、處罰條文，及告以上訴
限制、期間並提出上訴狀之法院，且諭知記載其內容：
一、主  文：
    羅運展施用第一級毒品，共罪，均累犯，各處有期徒刑柒
    月。又施用第二級毒品，共罪，均累犯，各處有期徒刑
    月；扣案之甲基安他命包（毛重共點玖公克），均沒收
    銷燬之。應執行有期徒刑貳年。扣案之甲基安他命包（毛
    重共點玖公克），均沒收銷燬之。
二、犯罪事實要旨：
（一）羅運展前曾於民國86年12月間，因違反毒品危害防制條例
      案件，經本院以87年度訴字第85號判決判處有期徒刑8 年
      ，嗣提起上訴，經臺灣高等法院以87年度上訴字第4476號
      判決，駁回其上訴，復提起上訴，經最高法院以88年度台
      上字第1743號判決，駁回其上訴而確定，於88年8 月4 日
      入監執行，而於93年1 月15日縮短刑期假釋出監，嗣經撤
      銷假釋，尚餘殘刑有期徒刑3 年又27日，於95年4 月7 日
      入監執行，並於98年4 月21日縮刑期滿執行完畢。
（二）羅運展前(1)於88年7 月間，因施用毒品案件，經法院裁定
      送觀察、勒戒，於88年7 月16日入所，因認無繼續施用毒
      品傾向，於88年8 月4 日釋放出所執行完畢，並經臺灣臺
      中地方法院檢察署檢察官以88年度偵字第16878 號為不起
      訴處分確定；又於94年7 月間，因施用毒品案件，經本院
      以94年度毒聲字第295 號裁定送觀察、勒戒，於94年7 月
      7 日入所，因認有繼續施用毒品傾向，再經本院以94年度
      毒聲字第362 號裁定令入戒治處所施以強制戒治，於94年
      9 月9 日入所執行強制戒治，嗣於95年4 月7 日釋放出所
      執行完畢，並經臺灣新竹地方法院檢察署檢察官以95年度
      戒毒偵字第42號為不起訴處分確定；(2)又於99年間，因施
      用第一、二級毒品案件，經本院以99年度審訴字第290 號
      判決判處應執行有期徒刑11月確定。
（三）詎羅運展仍不知悔改，於前開強制戒治處分執行完畢釋放
      後，「5 年內再犯」施用毒品案件，並經法院判處罪刑確
      定後，復基於施用第一級、第二級毒品之犯意，分別於下
      列時間，均在其位於新竹市○區○○路93巷1 弄5 號住處
      ，為下列行為：
  １、於99年10月19日晚上11時為警採尿時起回溯26小時、96小
      時內之某時許，分別以將海洛因置入針筒注射、將甲基安
      非他命置於玻璃球內點火燒烤後吸食其煙霧之方式，施用
      第一級毒品海洛因、第二級毒品甲基安非他命各1 次。嗣
      於99年10月19日晚上8 時52分許，在新竹市○○街192 號
      前，因另涉嫌竊盜案件為警查獲，並扣得第二級毒品甲基
      安非他命3 包（毛重共3.9 公克），復經警採集其尿液送
      驗，結果呈安非他命、甲基安非他命、嗎啡、可待因陽性
      反應，始悉上情。
  ２、於99年11月17日下午2 時15分為警採尿時起回溯26小時、
      96小時內之某時許，以同上之方式，施用第一級毒品海洛
      因、第二級毒品甲基安非他命各1 次。嗣於99年11月17日
      上午11時許，在上開住處，為警持拘票拘提到案，復經警
      採集其尿液送驗，結果呈甲基安非他命、嗎啡陽性反應，
      始悉上情。
  ３、於99年11月30日上午7 時45分為警採尿時起回溯26小時、
      96小時內之某時許，以同上之方式，施用第一級毒品海洛
      因、第二級毒品甲基安非他命各1 次。嗣因羅運展因案遭
      通緝，為警於99年11月29日晚上7 時30分許，在上開住處
      ，為警逮捕到案，復經警採集其尿液送驗，結果呈甲基安
      非他命、嗎啡陽性反應，始知上情。
（四）案經新竹市警察局移送及新竹市警察局第一分局、第三分
      局報告臺灣新竹地方法院檢察署檢察官偵查起訴。
三、處罰條文：
    毒品危害防制條例第10條第1 項、第2 項、第18條第1 項前
    段，刑法第11條、第47條第1 項、第51條第5 款。
四、協商判決除有刑事訴訟法第455 條之4 第1 項第1 款於本訊
    問程序終結前，被告撤銷協商合意或檢察官撤回協商聲請者
    ；第2 款被告協商之意思非出於自由意志者；第4 款被告所
    犯之罪非第455 條之2 第1 項所定得以協商判決者；第6 款
    被告有其他較重之裁判上一罪之犯罪事實者；第7 款法院認
    應諭知免刑或免訴、不受理者情形之一，及違反同條第2 項
    「法院應於協商合意範圍內為判決；法院為協商判決所科之
    刑，以宣告緩刑或2 年以下有期徒刑、拘役或罰金為限」之
    規定者外，檢察官與被告均不得上訴。
五、如有前項得上訴之情形，得自收受宣示判決筆錄送達之日起
    10日內，向本院提出上訴書狀，上訴於第二審法院。
中    華    民    國   100    年    4     月    12    日
                  刑事第九庭書  記  官        劉依緹
                            法      官        邱忠義
以上筆錄正本係照原本作成。
中    華    民    國   100    年    4     月    12    日
                            書  記  官        李念純
附錄本案處罰實體法條全文：
毒品危害防制條例第10條：
施用第一級毒品者，處6 月以上5 年以下有期徒刑。
施用第二級毒品者，處3 年以下有期徒刑。